【裁判字號】    95,交聲,156
【裁判日期】    950403
【裁判案由】    違反道路交通管理處罰條例聲明異議
【裁判全文】
臺灣士林地方法院交通事件裁定  95年度交聲字第156、157號
原處分機關  台北市交通事件裁決所
異議人  即
受處分  人  甲○○
上列受處分人因違反道路交通管理處罰條例案件，對於台北市交
通事件裁決所於民國95年2 月15日所為之裁決 (北市裁二字第裁
22-AW0000000號、北市裁二字第裁22-AW0000000號），聲明異議
，本院裁定如下：
    主  文
異議駁回。
    理  由
一原處分意旨略以：異議人即受處分人甲○○分別於民國94年12
  月10日20時23分及同年月11日6 時55分許，將其所有車號VM-7
  770 號自用小客車違規停放在公共汽車招呼站10公尺內之臺北
  市○○區○○街380 號前（裁決書漏載在公車招呼站10公尺內
  ），經台北市政府警察局交通警察大隊員警於94年12月14日及
  同年月22日以北市警交大字第AW0000000 號、第AW0000000 號
  違反道路交通管理事件通知單舉發，原裁決機關因認異議人有
  「在禁止臨時停車處所停車」之違規行為，而於95年2 月15日
  以北市裁二字第裁22-AW0000000號、北市裁二字第裁22-AW000
  0000號裁決書，依道路交通管理處罰條例第56條第1 項第1 款
  規定，各裁處罰鍰新台幣900 元。
二異議意旨略以：異議人該日停車之位置，公車站牌豎立於電線
  桿之後方，停車角度眼線完全受遮蔽，加上當時為夜晚且下雨
  ，無法確知電線桿後方有公車站牌，又該路段並無明確禁止停
  車之黃、紅線，若禁止停車應明確標示，為此聲明異議。
三按公共汽車招呼站10公尺內，不得臨時停車，此道路交通安全
  規則第111 條第1 項第2 款定有明文。次按汽車駕駛人在禁止
  臨時停車處所停車者，處新台幣600 元以上1,200 元以下罰鍰
  ，此道路交通管理處罰條例第56條1 項第1 款亦定有明文。再
  按小型車在禁止臨時停車處所停車者，於期限內繳交或到案聽
  候裁決者，處新台幣900 元之罰鍰，此違反道路交通管理事件
  統一裁罰標準表亦有明文。
四經查：異議人於94年12月10日20時23分及同年月11日6 時55分
  許，將其所有車號VM-7770 號自用小客車停放在臺北市○○區
  ○○街380 號前乙情，為異議人自承不諱，並有裁決機關於95
  年2 月21日以北市裁四字第09531359800 號函檢送之舉發照片
  影本2 幀、台北市政府警察局交通警察大隊舉發違反道路交通
  管理事件通知單2 份在卷可參，堪認異議人確有前述地點停車
  之行為無訛。另觀卷內員警舉發違規之採證照片影本2 幀，異
  議人所有車號VM-7770 號自用小客車當日停放位置後方設有公
  車站牌，依照片所攝，異議人車停位置距離後方站牌僅約1 個
  自用小客車車身，明顯可知異議人車停處距離公車招呼站牌在
  10公尺以內，足稽異議人確係在公車招呼站10公尺內停車至明
  。雖異議人辯稱：該處因受電線桿影響，停車角度眼線完全遮
  蔽，加上夜晚下雨，導致無法確知後方有站牌云云，惟按人民
  違反法律上之義務而應受行政罰之行為，法律無特別規定時，
  雖不以出於故意為必要，仍須以過失為其責任條件。但應受行
  政罰之行為，僅須違反禁止規定或作為義務，而不以發生損害
  或危險為其要件者，推定為有過失，於行為人不能舉證證明自
  己無過失時，即應受處罰，司法院大法官會議釋字第275 號揭
  有明文。查異議人前開停車處10公尺內確有公共汽車招呼站，
  已如前述，而在公共汽車招呼站10公尺內，禁止臨時停車，道
  路交通安全規則定有明文，是縱異議人前所辯屬實，然異議人
  既然未舉證證明其停車時未見該共汽車招呼站為無過失，依前
  揭司法院大法官會議解釋，異議人自難卸責。另在公共汽車招
  呼站10公尺內禁止臨時停車，法既有明文，此禁止臨時停車處
  並不以劃設紅線、黃線為要，異議人領有駕駛執照，就上開道
  路交通安全規則之規定，自難諉為不知，亦難以該處未劃設紅
  線、黃線，資為其漠視前開安全規則之規定，而卸其違規之責
  。
五綜上所述，異議人前開所辯，洵為卸責之詞，不足採信，其確
  有前揭在禁止臨時停車處所停車之違規情事，是原處分機關為
  前開裁處，核無不當，異議人聲明異議為無理由，應予駁回。
六上論斷，應依道路交通案件處理辦法第19條，裁定如主文。
中    華    民    國    95    年    4     月    3     日
                  交通法庭法  官  江翠萍
以上正本證明與原本無異。
如不服本裁定應於送達後5 日內向本院提出抗告狀。
                          書記官  張茹茵
中    華    民    國    95    年    4     月    6     日


司法院資訊處製作；財團法人民間司法改革基金會備份。
